【裁判字號】    92,易,993
【裁判日期】    920523
【裁判案由】    違反商標法
【裁判全文】
臺灣高雄地方法院刑事判決                        九十二年度易字第九九三號
    公  訴  人  臺灣高雄地方法院檢察署檢察官
    被      告  丙○○
                乙○○
右列被告因違反商標法案件，經檢察官提起公訴（九十二年度偵字第四九一三號），
本院判決如左：
    主  文
丙○○、乙○○均無罪。
    理  由
一、公訴意旨略以：被告丙○○、乙○○均係王怡琇（檢察官另行併案審理）開設之
    「傑克男子服飾店」，分別於九十年初以月薪二萬元僱用丙○○為店員、於九十
    一年間以月薪二萬五千元雇用乙○○擔任店員與會計之工作，三人均明知如起訴
    書附表一所示之商標註冊證，均經附表一所示之商標專用權人向經濟部智慧財產
    局申請註冊取得商標專權之商標圖樣，專用於衣服、服飾等及應屬本類之其他一
  切商品上，迄今仍在專用期間內。詎王怡琇於未得上開商標專用權人同意或授權
    之情形下，竟自九十一年四月間某日起，連續向泰國及大陸地區姓名年籍不詳之
    人販入於同一商品上使用相同於如附表一所示之註冊商標圖樣，而足與各該商標
    專用權人所產銷之真品相混淆之衣服，而以衣服每件新台幣（下同）六十至一百
    元不等之代價買進，在上址店內以一百至一百五十元不等之價格賣予不特定人，
    而藉此賺取每件約五十元不等之利潤圖利。嗣於九十一年十二月二日下午四時許
    ，在上開地址為警查獲，並扣得如附表一所示之衣服與服飾樣品照片一冊、銷售
    日報表暨倉庫商品盤點明細表一本等語，因認被告涉犯商標法第六十三條之明知
    意圖欺騙他人，於同一商品，使用相同於他人註冊商標之圖樣之商品而販賣罪。
二、公訴人認被告涉有前揭犯行，係以(一)被告等右揭犯罪事實業據告訴人代理人戊○
    ○、丁○○、甲○○指述甚詳，並有商標註冊證、經濟部中央標準局商標註冊證
    十一張、現場及扣案物照片二十三張附卷，復有扣案之物可資佐證。(二)且一般商
    品及所使用之商標，多經製造商及商標專用權人斥資投入廣告宣傳，以致力品質
    之提昇，此為公眾週知之事實，況，附表所示公司例如「GIORGIO ARMANI亞曼尼
    」GA募德芳公司；「LOUIS VUITTON」法商. 路易威登馬爾悌耶公司之商標等，
    均為市場上相當知名之品牌。(三)依據本案所查扣之九十一年度商品盤點明細表明
    顯可知該被告王怡琇所開設之傑克商號於九十一年九月間尚還有大量販賣附表一
    編號三、七等公司商標之仿冒商品；加上，被告乙○○與共犯王怡琇均知扣案商
    品都是源自於大陸地區，則顯與附表一所示知名品牌之服飾製造地全然不符，可
    見上開被告二人與共犯王怡琇等有合理懷疑知悉所販賣之衣服係仿冒品。(四)此外
    ，並有現場照片十張、仿品照片、鑑定報告書一張，鑑定報告人戊○○所出具之
    仿品鑑定證明書一張，仿品照片四張等在卷為之論據。
三、然訊之被告均堅決否認有公訴人所指犯行，丙○○辯稱：被警察查獲時，因懷孕
    而店裡忙，所以又回去幫忙，在九十一年十二月十五日正式離職，不知道所賣者
    係仿冒品，店裡也沒有販賣，查獲的仿冒品是警察帶伊去之後請鎖匠開門才進去
    的倉庫，乙○○係會計，沒有負責門市銷售，樓上二、三樓就是公司倉庫，貨物
    都直接由貨運公司送到門市，伊沒有到過被警察查獲的倉庫補過貨，當時伊也沒
    有在店裡銷售，不知道為何被抓，對於扣案物品都放在倉庫，伊知道有那些東西
    ，之前因為有店員被抓，所以老闆鎖起來不賣，伊也沒賣過等語；乙○○則辯稱
    ：伊擔任的是會計工作，不負責銷售，只管帳務，只知道店理販賣的是有品牌的
    商品，不知道是不是仿冒品，進貨都是由老闆娘負責等語。
四、按犯罪事實應依證據認定之，無證據不得推定其犯罪事實。又不能證明被告犯罪
    者，應諭知無罪之判決，刑事訴訟法第一百五十四條及第三百零一條第一項分別
    定有明文。又事實之認定，應憑證據，如未能發現相當證據，或證據不足以證明
    ，自不能以推測或擬制之方法，為裁判之基礎（最高法院四十年台上字第八六號
    判例參照。）而所謂證據，係指足以證明被告確有犯罪行為之積極證據而言，該
    項證據須適於為被告犯罪之證明者，始得採為斷罪之資料（參照最高法院六十九
    年台上字第四九一三號判例）。認定不利於被告之事實，須依積極證據，苟積極
    證據不足為不利於被告事實之認定時，即應為有利於被告之認定，更不必有何有
    利之證據，最高法院亦著有三十年上字第八一六號判例可資參照。
五、經查：
    (一)被告丙○○辯稱當時請假中，因事忙而回去幫忙，此與雇主王怡琇到庭所稱：
      「丙○○在這段期間因為懷孕，身體不適，間斷的有請假的狀況。倉庫的東西
      在我之前被抓之後，就放在倉庫，打算在年底盤點完之後寄回給廠商，我也沒
      有交代鑰匙給被告二人。乙○○則一直都擔任會計的工作，沒有負責門市的販
      賣。」等語（見本院九十二年五月八日審判筆錄），是被告丙○○既在請假中
      而臨時幫忙，則是否與王怡琇有販賣仿冒品之犯意聯絡？另員警固於高雄市○
      ○區○○街四五八號、四六０號「傑克男孩」服飾店內查獲仿冒品普拉達長褲
      乙件、仿冒品服飾照片樣本簿冊、九十一年度商品盤點明細表等，然該仿冒長
      褲是否呈陳列狀態？該仿冒服飾照片樣本簿冊之用途是否供不特定人選購之用
      ？該商品盤點明細之意義為何？均未見公訴人提出證據以明，再據其他店員即
      同案被告黃淑娟於警訊時稱「已經沒有再賣了（仿冒品）」、「（你知道銷售
      仿冒品的行為是違法的嗎？）我知道。但店面已經沒有擺設販賣。」等語（見
      九十一年十二月三日警訊筆錄），準此，被告丙○○固係「傑克男孩」服飾店
      店員，然是否有販賣仿冒品之行為及意圖販賣而陳列之行為，與其他店員是否
      有此犯意聯絡，均難以員警於店內所查扣之仿冒品普拉達長褲乙件、仿冒品服
      飾照片樣本簿冊、九十一年度商品盤點明細表等得以證明，況且，員警所查獲
      之仿冒品大多放置於店外之高雄市三民區安寧家三八八號倉庫內，然被告丙○
      ○既無鑰匙，縱有販賣該倉庫內仿冒品之行為，該如何取貨？亦無證據證明。
      是公訴人既未提出被告販賣仿冒品之證據，所查扣之仿冒品亦無證據顯示係意
      圖販賣而陳列狀態，亦不負責輸入商品之工作範圍，本院復查無其他積極證據
      足認被告有公訴人所指犯行，依法應諭知無罪之判決。
    (二)被告乙○○於警訊時即供稱會計工作，核與本院審理時所辯相同，雇主王怡琇
      亦到庭陳稱屬實（見前揭本院九十二年五月八日審判筆錄），則公訴人於起訴
      書記載被告乙○○擔任「店員」及會計工作乙節，本院查無證據符合其說，且
      依被告丙○○所稱被告乙○○並不負責門市銷售工作，進貨工作亦屬雇主王怡
      琇所為，則被告乙○○如何與其他店員有販賣仿冒品之犯意聯絡？有無行為分
      擔？僅以被告乙○○從事之會計工作與本件查扣之仿冒品，尚難認定被告乙○
      ○有公訴人所指犯行，不能證明被告犯罪，依法應諭知無罪判決。
據上論斷，應依刑事訴訟法第三百零一條第一項，判決如主文。
中      華      民      國    九十二    年      五      月    二十三    日
                                  臺灣高雄地方法院刑事第一庭
                                      法  官     楊智守
右正本證明與原本無異。
如不服本判決，應於判決送達後十日內，向本院提出上訴狀。
                                      書記官     王美玲
中    華    民    國    九十二    年      五      月      二十三      日


司法院資訊處製作；財團法人民間司法改革基金會備份。
